

# **FLORIAN IMBERT**

**DEVELOPPEUR WEB JUNIOR** 

**Ouverture d'esprit** Curiosité Aisance relationnelle Esprit d'équipe Management d'équipe

Certifié Web Developer je vous propose mes compétences de développement en Reactis, Javascript, HTML et CSS. Je porte un intérêt particulier pour les projets de type MERN.

Mes 10 années d'expérience dans l' Armée et la Supply chain, m'ont également apporté des compétences en gestion d'équipe et de projet.



[Module bundler] CRA Functionnal components Styled components

**Props** 

Conditionnal Rendering [Basics Hooks] (useState, useEffect, useContext) React Router API call (Axios)





Semantic HTML Responsive, Media queries

Accessibility [Preprocesseur] [CSS Architecture] BEM DOM manipulation NPM, Yarn GitHub API Call (Fetch)



Express Mongo DB [Security] ( JWT, Bcrypt, password validator, email validator)



Prettier Live server Live Sass compiler React JS code snippets



Animation de réunions et Rédaction de compte rendu



Langue maternelle





www.imbertf.fr





#### **FORMATIONS**

Développeur Web (niveau 5, RNCP) OpenClassrooms | Février 2022 -Février 2023

BTS et Licence européenne (Bachelor)

Ecole hotellière d'Avignon | Septembre 2010 - Juin 2012

## EXPÉRIENCES PROFESSIONNELLES

#### Création d'un site vitrine pour une Designer d'intérieur Marie Design, Lille | 10 Avril 2023 - Actuel

• Signel page application, React js

### Création d'un site vitrine pour une entreprise de transport express Express Lille, Lille | 10 Avril 2023 - Actuel

• Signel page application, React is

# Création d'un site vitrine pour un artisan coutelier

De lames en fils, Grenoble | 6 Mars 2023 - 20 Mars 2023

- Développement avec Create React App
- Mise en place du Router via React Router
- Google Analytics
- Mise en ligne via Hosinger

## Développement d'une Single Page Application pour une boutique de réparation mobile et transfert d'argent

RC Multiservices, Orléans | 6 Février 2023 - 20 Février 2023

- Création de wireframe sur Figma
- Développement avec Create React App
- Google Analytics
- Mise en ligne via Hosinger

#### Développement d'une aide à la création de ticket d'intervention informatique

Amazon, ORY8 Orléans | Janvier 2023

- Création d'une carte interactive avec des zones dans lesquelles l'utilisateur peut faire un ticket d'intervention pour l'IT d'une entreprise
- Utilisation de collapse avec options contenant des liens vers les tickets préenregistrés

# PROJETS PROFESSIONNALISANTS

#### Création d'une application web de location immobilière Projet de formation, OpenClassrooms | Décembre 2022

- Développement avec Create React App
- Mise en place du Router via React Router
- State management des composants
- Réalisation d'un "slideshow" et collapse réutilisables
- Récupération des data logements à partir d'un fichier JSON via Axios
- Intégration responsive d'après les maquettes Figma

## Développement d'une API REST sécurisée pour une application d'avis gastronomiques

Projet de formation, OpenClassrooms | Octobre - Novembre 2022

- Node is (express)
- Base de donnée sur MongoDB
- Mise en place des opérations CRUD (Postman pour tester les requêtes)
- Création du parcours Utilisateur (modèle, routes et contrôleurs)
- Gestion des images avec Multer
- Création de la route Sauce de l'API (modèle, routes et contrôleurs)
- Mise en place de la sécurité de l'API
  - (Middleware Authorize, JWT, Bcrypt, Helmet, Unique Validator, Email validator, Password Validator)
- Création d'une fonction Like / Dislike

# Développer un site e-commerce en JS vanilla

Projet de formation, OpenClassrooms | Aout - Octobre 2022

- Intégrer les éléments de l'API de manière dynamique dans le DOM
- Créer panier en JS vanilla et une page de confirmation
- Utilisation de URLSearchParam
- Requêter l'API avec fetch
- Utilisation du LocalStorage

#### Optimisation d'un site web

Projet de formation, OpenClassrooms | Juillet - Aout 2022

- Analyse de l'état actuel de SEO du site par un audit (Pingdom, W3C, Lighthouse, keywords)
- Audit d'accessibilité (respect des règles WCAG, Wave)
- Comparaison des résultats dans un rapport SEO